# 请教陈版及各位网友：发电量指标转让会计处理

提问人：changchun 时间：2013-01-14 20:59:32
发电量指标的转让受让方及转让方如何进行？受让方还未投产发电，如何入账，计入长期待摊费用吗？

回答人：chenyiwei
受让方受让的电量指标符合无形资产的定义和确认条件。在受让方尚未投产发电的情况下，如果该指标无期限限制的，可以暂时不予摊销，到投产发电后在预计受益年限内摊销。